【裁判字號】    97,抗國,34
【裁判日期】    971226
【裁判案由】    訴訟救助
【裁判全文】
臺灣高等法院民事裁定                  97年度抗國字第34號
抗  告  人  甲○○
上列抗告人因與相對人臺灣臺北地方法院檢察署間國家賠償事件
，對於中華民國97年9月25日臺灣台北地方法院97年度審救字第
7號裁定，提起抗告，本院裁定如下：
    主  文
抗告駁回。
抗告訴訟費用由抗告人負擔。
    理  由
一、按訴訟救助須以當事人無資力支出訴訟費用及非顯無勝訴之
    望為要件，民事訴訟法第107條定有明文。關於無資力支出
    訴訟費用之事由，應提出可使法院信其主張為真實並能即時
    調查之證據，以釋明之，此觀民事訴訟法第109條第2項、第
    284條之規定自明；又所謂顯無勝訴之望者，係指聲請訴訟
    救助之當事人所提起之訴或上訴依其主張之事實於法律上本
    無獲得勝訴之望。
二、抗告意旨略以：本案係重大刑案，裁判費請由國庫支付。原
    審所指97年度審國字第3號如果依法行事，當然有望；如果
    共謀貪污或包庇，自是無望云云。
三、經查：
    (一)原法院以抗告人雖然聲請訴訟救助，但未據提出能即時調
      查之證據，以釋明其無資力支出訴訟費用之主張為真實，
      且抗告人與相對人間請求國家賠償事件，已因起訴不合法
      定程式，經以97年度審重國字第3號民事裁定駁回其訴，
      亦顯無勝訴之望，故揆諸民事訴訟法之規定，抗告人聲請
      本件訴訟救助即屬無從准許，而駁回抗告人之聲請。
    (二)抗告人提起抗告，仍未能提出可供即時調查之證據以為釋
      明，顯然不能使本院信其無資力支出訴訟費用之主張為真
      實。又抗告人就臺灣臺北地方法院97年度重國字第3號請
      求國家賠償事件，經原法院於97年9月25日以其起訴不合
      法定程式，予以裁定駁回，有民事裁定一份附卷可稽。抗
      告人雖提起抗告，繫屬於本院97年度抗國字第33號，惟其
      於書狀內並未敘明抗告之理由，自難認其有勝訴之望。
    (三)綜上所述，抗告人聲請訴訟救助，與民事訴訟法第107條
      之規定不符，是原法院以抗告人未為釋明無資力支出訴訟
      費用，以及顯無勝訴之望而裁定駁回其訴訟救助之聲請，
      於法並無不合。抗告意旨仍執前詞，指摘原裁定不當，聲
      明廢棄，為無理由，應予駁回。
四、據上論結，本件抗告為無理由，爰裁定如主文。
中    華    民    國    97    年    12    月    26    日
                    民事第十四庭
                        審判長法  官  張  蘭
                              法  官  鄭純惠
                              法  官  邱瑞祥
正本係照原本作成。
本裁定除以適用法規顯有錯誤為理由，並經本院許可外，不得再
抗告。如提起再抗告，應於收受後10日內委任律師為訴訟代理人
向本院提出再抗告狀。並繳納再抗告費新台幣1千元。
中    華    民    國    97    年    12    月    29    日
                              書記官  明祖星


司法院資訊處製作；財團法人民間司法改革基金會備份。
